臺灣板橋地方法院刑事判決　　　　　　100年度交易字第226號
公　訴　人　臺灣板橋地方法院檢察署檢察官
被　　　告　許棟雄
上列被告因過失致人於死案件，經檢察官提起公訴（99年度偵字
第31622 號），經本院裁定改行簡式審判程序，判決如下：
    主  文
許棟雄犯過失致人於死罪，處有期徒刑伍月，如易科罰金，以新
臺幣壹仟元折算壹日。緩刑貳年。
    事  實
一、許棟雄於民國99年11月11日晚間11時42分，駕駛車號5C-751
    6 號自用小客車，沿臺北縣三峽鎮（現改制為新北市三峽區
    ○○○路外側車道往土城方向行駛，行經前揭介壽路3 段21
    8 號前，本應注意車前狀況，隨時採取必要之安全措施，而
    依當時夜間有照明、該柏油路面乾燥、無缺陷、無障礙物之
    情形下，並無不能注意之情事，竟疏未注意及此，其駕駛之
    自用小客車右前車頭因而不慎撞擊右前方沿上揭介壽路往土
    城方向行駛由酒後賴汝炫所騎乘之腳踏車後車輪，致賴汝炫
    人車倒地，因而受有左鎖骨下緣外側端淤青、左右肩胛部上
    緣可見結痂擦傷痕、左手背指掌關節結痂傷口、左小腿外側
    表淺結痂傷口、左右足跟及左足外側可見結痂傷口、右後枕
    部頭皮4.5 公分裂傷、顱骨骨折併硬膜下出血，經送往長庚
    醫療財團法人林口長庚紀念醫院急救治療，仍因傷重導致中
    樞神經休克而於99年11月18日下午6 時48分許不治死亡。許
    棟雄於肇事後，在未經有偵查權之機關或公務員發覺前，主
    動向到場處理交通事故之警員承認其為肇事者而接受裁判。
二、案經臺北縣（現改制為新北市）政府警察局三峽分局移請臺
    灣板橋地方法院檢察署檢察官偵查起訴。
    理  由
一、本件被告許棟雄所犯係死刑、無期徒刑、最輕本刑為三年以
    上有期徒刑以外之罪，其於準備程序中就被訴事實為有罪之
    陳述，經本院告知簡式審判程序之旨，並聽取公訴人、被告
    之意見後，經本院裁定進行簡式審判程序，合先敘明。
二、上開犯罪事實，業據被告許棟雄於本院審理中坦認不諱（見
    本院100 年4 月19日準備程序筆錄第3 頁、簡式審判筆錄第
    2-5 頁），核與其於警詢、檢察官偵查中之供述大致相符（
    見99年度偵字第31622 號卷第9 、78頁、99年度相字第1575
    號卷第45正、反面頁），又本件遺留肇事地點之腳踏車為被
    害人賴汝炫所使用之情，業據被害人之妻葉馨證述在卷（
    見99年度偵字第31622 號卷第14頁），並有道路交通事故現
    場圖、道路交通事故調查報告表（一）、（二）各1 件、現
    場及車輛照片26張、（改制前）臺北縣政府警察局三峽分局
    現場勘察報告1 件、照片28張、長庚醫療財團法人林口長庚
    紀念醫院診斷證明書、臺灣板橋地方法院檢察署勘驗筆錄、
    檢驗報告書、相驗屍體證明書各1 件、相驗照片32張在卷可
    參（見99年度偵字第31622 號卷第6 、7-8 、17-29 、39-4
    0 、41-54 、36頁；99年度相字第1575號卷第43、47-52 反
    面、46頁；99年度偵字第31622 號卷第57-72 頁），足認被
    告上揭自白應與事實相符，本件事證明確，犯行堪以認定。
三、按汽車行駛時，駕駛人應注意車前狀況，並隨時採取必要之
    安全措施，道路交通安全規則第94條第3 項定有明文。被告
    自承領有普通小型車之駕駛執照（見99年度偵字第31622 號
    卷第11頁），並有證號查詢汽車駕駛人資料1 紙在卷可佐（
    見99年度偵字第31622 號卷第34頁），被告為屬領有合格駕
    駛執照之駕駛人一事應堪認定，被告自應對前開交通規則知
    之甚詳並應確實遵守，而依本件道路交通事故調查報告表（
    一）所載，當時天候狀況雖陰，惟夜間有照明，視距良好，
    路面鋪設柏油、乾燥、無缺陷亦無障礙物，並無不能注意之
    狀況，被告行駛路上本應注意其車前狀況，並隨時採取必要
    之安全措施，以防止發生交通意外，然被告竟疏未注意同向
    被害人所騎乘腳踏車而撞擊肇事，其駕駛行為具有過失，至
    為灼然。又被害人賴汝炫因本件車禍事故，經送醫救治仍因
    顱骨骨折併硬膜下出血，導致神經性休克而死亡一情，堪認
    被害人賴汝炫應係遭被告所駕車輛撞擊而死亡，被告之過失
    行為與被害人之死亡間，有相當因果關係。
四、核被告許棟雄所為，係犯刑法第276 條第1 項之過失致人於
    死罪。被告於肇事後，於有偵查權限之機關知悉肇事者係何
    人前，留待現場向前來處理之（改制前）臺北縣政府警察局
    三峽分局警員坦承肇事，並接受裁判，有臺北縣（現改制為
    新北市）政府警察局三峽分局道路交通事故肇事人自首情形
    記錄表1 件附卷可憑（見99年度偵字第31622 號卷第32頁）
    ，為對於未發覺之罪自首而受裁判，依刑法第62條前段之規
    定減輕其刑。爰審酌被告未注意車前狀況之過失程度，導致
    被害人人車倒地因而死亡之嚴重結果，同時被害人亦有喝酒
    後騎乘腳踏車情形，有恩主公醫院生化檢驗報告1 件在卷可
    考（見99年度偵字第31622 號卷第31頁），兼衡被告未有前
    案犯罪紀錄，素行良好、犯後坦承犯行，已向被害人家屬表
    達歉意，並已與被害人家屬為民事和解且給付賠償金3,000,
    000 元且被害人之妻葉馨表示願原諒被告等情，業經被害
    人之妻葉馨於偵查中及本院審理時供述明確（見99年度偵
    字第31622 號卷第78頁、本院100 年4 月19日準備程序筆錄
    第3 頁）等一切情狀，量處如主文所示之刑，並諭知易科罰
    金之折算標準。查被告前未曾因故意犯罪受有期徒刑以上刑
    之宣告，此有臺灣高等法院被告前案紀錄表1 件在卷可考，
    其因一時疏忽，偶罹刑典，且事後坦承犯行，已表達對被害
    人家屬之歉意，並與被害人家屬達成和解給付賠償金額3,00
    0,000 元，經此偵審程序並科刑之教訓後，應知警惕，信無
    再犯之虞，本院認前開對被告所宣告之刑，以暫不執行為適
    當，爰依刑法第74條第1 項第1 款之規定，諭知被告緩刑2
    年，以勵自新。
據上論斷，應依刑事訴訟法第273 條之1 、299 條第1 項前段，
刑法第276 條第1 項、第41條第1 項前段、第62條前段、第74條
第1 項第1 款，刑法施行法第1 條之1 第1 項、第2 項前段，判
決如主文。
本案經檢察官洪松標到庭執行職務。
中    華    民    國    100    年    4    月    29    日
                        交通法庭  法  官  方鴻愷
以上正本證明與原本無異。
如不服本判決，應於判決送達後10日內敘明上訴理由，向本院提
出上訴狀 (應附繕本) ，上訴於臺灣高等法院。其未敘述上訴理
由者，應於上訴期間屆滿後20日內向本院補提理由書「切勿逕送
上級法院」。
                                  書記官  江怡萱
中    華    民    國   100    年    5     月    1     日
附錄本案論罪科刑法條全文：
中華民國刑法第276條（過失致死罪）
因過失致人於死者，處2 年以下有期徒刑、拘役或2 千元以下罰
金。
從事業務之人，因業務上之過失犯前項之罪者，處5 年以下有期
徒刑或拘役，得併科3 千元以下罰金。